【裁判字號】    99,台上,1156
【裁判日期】    990624
【裁判案由】    分配表異議之訴
【裁判全文】
最高法院民事裁定            九十九年度台上字第一一五六號
上  訴  人  甲○○
訴訟代理人  林辰彥律師
複 代理 人  林傳哲律師
            謝玉玲律師
被 上訴 人  聯邦商業銀行股份有限公司
法定代理人  乙○○
上列當事人間因分配表異議之訴事件，上訴人對於中華民國九十
九年四月六日台灣高等法院第二審更審判決（九十八年度上更(一)
字第一三三號），提起上訴，本院裁定如下：
    主  文
上訴駁回。
第三審訴訟費用由上訴人負擔。
    理  由
按上訴第三審法院，非以原判決違背法令為理由，不得為之。又
提起上訴，上訴狀內應記載上訴理由，其以民事訴訟法第四百六
十九條所定事由提起第三審上訴者，應於上訴狀內表明：原判決
所違背之法令及其具體內容、暨依訴訟資料合於該違背法令之具
體事實。其依同法第四百六十九條之一規定提起上訴者，並應具
體敘述為從事法之續造、確保裁判之一致性或其他所涉及之法律
見解具有原則上重要性之理由。同法第四百六十七條、第四百七
十條第二項分別定有明文。而依同法第四百六十八條規定，判決
不適用法規或適用不當者，為違背法令；依同法第四百六十九條
規定，判決有該條所列各款情形之一者，為當然違背法令。是當
事人提起第三審上訴，如合併以同法第四百六十九條及第四百六
十九條之一之事由為上訴理由時，其上訴狀或理由書應表明該判
決所違背之法令條項，或有關判例、解釋字號，或成文法以外之
習慣或法理等及其具體內容，暨係依何訴訟資料合於該違背法令
之具體事實，並具體敘述為從事法之續造、確保裁判之一致性或
其他所涉及之法律見解具有原則上重要性之理由。如未依上述方
法表明，或其所表明者與上開法條規定不合時，即難認為已合法
表明上訴理由，其上訴自非合法。本件上訴人對於原判決提起第
三審上訴，雖以該判決違背法令為由，惟核其上訴理由狀所載內
容，徒就原審本於取捨證據、認定事實及解釋契約之職權行使所
論斷：訴外人呂幸珠邀同上訴人為連帶保證人，向被上訴人借款
，因呂幸珠未能如期清償，兩造與呂幸珠經互相讓步而達成和解
，由呂幸珠與上訴人簽立系爭二份償還計劃書，承諾依該計劃書
之記載分期清償借款本息。惟呂幸珠與上訴人未能依該約清償，
經催告後仍未履行，被上訴人因而解除屬和解契約性質之該計劃
書，並依原有債權行使權利，即屬有據。至上訴人之不動產經執
行法院強制執行而拍定，拍定人已繳足價金，因本件分配表異議
之訴之故，執行法院就被上訴人可分配金額辦理提存，其用意乃
在使執行人員不再保管拍定之價金，債權人於分配表異議之訴判
決確定前，無法領取提存款，實際上並不發生清償之效力，故該
提存尚不生清償效力。從而，執行法院依被上訴人原有債權所製
作之分配表，其次序第五、第六並無錯誤，無需更正。另兩造其
餘攻擊、防禦方法與判決結果無涉，無予一一論述必要等情，指
摘為不當，並就原審命為辯論及已論斷者，泛言謂為違法，而非
表明該判決所違背之法令及其具體內容，暨依訴訟資料合於該違
背法令之具體事實，難認其已合法表明上訴理由。且其依據學者
見解及本院另外不相關之裁判意旨，主張本件涉及清償提存之效
力及和解契約經解除後之權利義務關係等情，並無重大法律爭議
，亦不具有原則上之重要性，即不應准許。依首揭說明，應認其
上訴為不合法。
據上論結，本件上訴為不合法。依民事訴訟法第四百八十一條、
第四百四十四條第一項前段、第九十五條、第七十八條，裁定如
主文。
中    華    民    國  九十九  年    六    月  二十四  日
                      最高法院民事第五庭
                          審判長法官  朱  建  男
                                法官  顏  南  全
                                法官  林  大  洋
                                法官  沈  方  維
                                法官  黃  義  豐
本件正本證明與原本無異
                                      書  記  官
中    華    民    國  九十九  年    七    月    六    日
                                                      K

司法院資訊處製作；財團法人民間司法改革基金會備份。
